臺灣彰化地方法院刑事判決　　　　　　　　　　　　　九十三年度易字第八四八號
　　公　訴　人　臺灣彰化地方法院檢察署檢察官
　　被　　　告　乙○○
右列被告因竊盜等案件，經檢察官提起公訴（九十三年度偵字第五一五二號），本院
依刑事訴訟法第二百七十三條之一第一項之規定，裁定改用簡式審判程序判決如左：
    主  文
乙○○共同竊盜，累犯，處有期徒刑捌月。
扣案之安全帽貳頂、口罩貳個、手套貳付、西瓜刀壹把、水果刀壹把、膠帶貳卷、Ｔ
型六角扳手壹支及機車鑰匙壹支，均沒收之。
    事  實
一、乙○○前有過失致死及犯傷害罪之犯罪紀錄，素行不良，其因犯前開傷害罪，經
    本院以九十一年易字第一○二三號判處有期徒刑五月，如易科罰金，以三百元折
    算一日，經乙○○向臺灣高等法院臺中分院提起上訴後，經臺灣高等法院臺中分
    院以九十二年上易字第三○五號判決駁回而確定，並於九十二月五月五日易科罰
    金執行完畢。但其仍不知悔改，因與其表兄林錦堂二人均欠缺金錢花用，遂起強
    盜他人財物之意，二人即共同基於意圖為自已不法所有之犯意聯絡，先於九十三
    年三月十五日凌晨四時許，由林錦堂駕駛車牌號碼二Ｌ─九一一二號自用小客車
    ，搭載乙○○四處找尋適當之機車行竊，以備作強盜財物之交通工具，嗣於行經
    彰化縣鹿港鎮○○路三五號前處時，即由乙○○下車以自備之機車鑰匙，開啟甲
    ○○所有、而當時停放於該處之ＫＧＸ─三九二號重型機車（價值約新台幣一萬
    元）之電門後，將其引擊發動後竊取之。乙○○與林錦堂二人於竊取上開ＫＧＸ
    ─三九二號重型機車得手後，即由乙○○騎乘上開竊得之機車，林錦堂則尾隨在
    後，二人行至彰化縣福興鄉○○路○段五五五巷口處時，由林錦堂將前開二Ｌ─
    九一一二號自用小客車停放於路旁後，二人即頭載安全帽並載上口罩以掩人耳目
    ，並攜帶由林錦堂所預藏之西瓜刀一把、水果刀一把、膠帶二卷、口罩二個、手
    套二付及Ｔ型六角扳手一支，並騎乘上開竊得之ＫＧＸ─三九二號重型機車作為
    交通工具，預備向不特定之路人以施強暴、脅迫之方式，致使其不能抗拒後強取
    其財物。嗣於同日凌晨四時四十分許，因上開ＫＧＸ─三九二號重型機車油箱內
    之油料即將耗盡，乙○○乃搭載林錦堂前往位在彰化縣褔興鄉○○路○段二五六
    號處之「台亞石油瑞益加油站」加油時，為當時巡邏之員警發現乙○○與林錦堂
    所騎乘之機車為贓車，上前盤查而查獲，並自林錦堂身上扣得西瓜刀一把、膠帶
    一卷及手套一付；而在乙○○身上扣得機車鑰匙一把、Ｔ型六角扳手一支、水果
    刀一把、膠帶一卷及手套一付等物，始知上情。
二、案經彰化縣警察局鹿港分局報告台灣彰化地方法院檢察署檢察官偵查起訴。
    理  由
一、訊據被告乙○○對其於上開之犯罪事實坦白承認，核與共犯林錦堂於警訊、偵查
    中之供述、被害人甲○○於警訊時之指述情節大致相符，並有安全帽二頂、口罩
    二個、手套二付、西瓜刀一把、水果刀一把、膠帶二卷、Ｔ型六角扳手一支及機
    車鑰匙一支等物扣案可資佐證，此外，復有贓物領據及彰化縣警察局車輛協尋電
    腦輸入單各一紙附卷為憑，足認其自白與事實相符，被告犯行堪以認定，應依法
    予以論科。
二、核被告乙○○所為，分別係犯刑法第三百二十條第一項之普通竊盜罪及第三百二
    十八條第五項之預備強盜罪。又被告顯與林錦堂有犯意聯絡及行為分擔，均為共
    同正犯。其所犯二罪間，有以犯竊盜罪為方法，以犯預備強盜罪為目的之牽連關
    係，應依刑法第五十五條後段之規定從一重之竊盜罪處斷。再被告前因犯傷害罪
    ，經本院以九十一年易字第一○二三號判處有期徒刑五月，如易科罰金，以三百
    元折算一日確定，並於九十二月五月五日易科罰金執行完畢，此有臺灣彰化地方
    法院檢察署被告之刑案資料查註紀錄表在卷可參，其於受有期徒刑之執行完畢後
    ，五年以內再犯本件有期徒刑以上之罪，為累犯，應依法加重其刑。爰審酌被告
    犯罪之動機、目的、方法、手段、所得利益、所生危害，其前有犯罪紀錄，且正
    值壯年卻不圖上進，品行不佳，及其犯後對其所為之犯行坦白承認，態度尚稱良
    好等一切情狀，量處如主文所示之刑，以示懲儆。至扣案之安全帽二頂、口罩二
    個、手套二付、西瓜刀一把、水果刀一把、膠帶二卷、Ｔ型六角扳手一支及機車
    鑰匙一支均為被告與共犯林錦堂所有，且專供其犯本罪所用之物，此經被告供明
    在卷，自應依法併予宣告沒收。
三、據上論斷，應依刑事訴訟法第二百七十三條之一第一項、第二百九十九條第一項
    前段，刑法第三百二十條第一項、第三百二十八條第五項、第二十八條、第五十
    五條、第四十七條、第三十八條第一項第二款，罰金罰鍰提高標準條例第一條前
    段，判決如主文。
本案經檢察官黃玉琪到庭執行職務。
中　　　華　　　民　　　國　　九十三　　年　　　九　　　月　　二十二　　日
                                    臺灣彰化地方法院刑事第一庭
                                        法　    官  葛  永  輝
右正本證明與原本無異。
如不服本判決，應於判決送達後十日內，向本院提出上訴狀（須附繕本）。
告訴人或被害人對於判決如有不服具備理由請求檢察官上訴者，其上訴期間之計算係
以檢察官收受判決正本之日期為準。
                                          法院書記官
中　　　華　　　民　　　國　　九十二　　年　　　     　　　月　　　　　　日
刑法第三百二十條第一項
意圖為自已或第三人不法之所有，而竊取他人之動產者，為竊盜罪，處五年以下有期
徒刑、拘役或五百元以下之罰金。
刑法第三百二十八條第五項
預備犯強盜罪者，處一年以下有期徒刑、拘役或三千元以下之罰金。
